臺灣臺中地方法院刑事判決
111年度易字第746號
公  訴  人  臺灣臺中地方檢察署檢察官
被      告  林瑲源



                    (另案在法務部○○○○○○○○○○○執行中)
上列被告因竊盜案件，經檢察官提起公訴（110年度偵字第37869
號、111年度偵字第7029號、111年度偵字第11720號、111年度偵
字第12806號），被告於本院準備程序中就被訴事實均為有罪之
陳述，本院合議庭裁定由受命法官獨任進行簡式審判程序，本院
判決如下:
    主    文
林瑲源犯如附表「主文」欄所示之罪，各處如附表「主文」欄所
示之刑及沒收。應執行有期徒刑壹年貳月。
    犯罪事實
一、林瑲源意圖為自己不法之所有，各基於竊盜之犯意，均駕駛
    其所有懸掛6666-MU號車牌或未懸掛車牌之自用小客車(真正
    車牌號碼0000-00號)，於如附表所示之時間，分別至如附表
    所示之地點，以如附表所示之方式，竊取如附表所示之被害
    人所有如附表所示之現金，得手後駕駛上開自用小客車離開
    。嗣經如附表所示之被害人發覺遭竊報警，經警調閱相關監
    視錄影畫面，而循線查悉上情。
二、案經蔡茗洋告訴及臺中市政府警察局烏日分局報告、黃錦銘
    訴由第五分局、清水分局報告臺灣臺中地方檢察署檢察官偵
    查起訴。　　
    理    由
一、本件被告林瑲源所犯係死刑、無期徒刑、最輕本刑為三年以
    上有期徒刑以外之罪，其於準備程序中就被訴事實為有罪之
    陳述，經告知簡式審判程序之旨，並聽取公訴人及被告之意
    見後，本院合議庭認為適宜裁定由受命法官獨任進行簡式審
    判程序。又簡式審判程序之證據調查，依刑事訴訟法第273
    條之2之規定，不受同法第159條第1項、第161條之2、第161
    條之3、第163條之1及第164條至第170條規定之限制，先予
    敘明。
二、上開犯罪事實，業據被告於偵查時及本院審理時均坦承不諱
    ，並有如附表「證據出處」欄所示之證據在卷可稽。足認被
    告前揭任意性之自白與事實相符，堪以採信。綜上所述，本
    案事證明確，被告犯行堪以認定，應依法論科。
三、論罪科刑：
(一)按刑法第321條第1項第1款之侵入住宅竊盜罪，其所謂「住
    宅」，乃指人類日常居住之場所而言（最高法院76年台上字
    第2972號判例意旨參照）。又所謂毀越門扇，係指毀損或超
    越及踰越門扇而言，與撬開門鎖啟門入室者不同，如係從門
    走入或開鎖啟門入室，均不得謂為踰越門扇（最高法院69年
    度台上字第2415號、77年度台上字第1130號判決意旨參照）
    。次按毀越門扇牆垣或其他安全設備罪，所謂「毀」係指毀
    損或毀壞，「越」則指踰越或超越，毀與越不以兼有為限，
    若有其一即克當之，是祗要毀壞、踰越或超越門扇、安全設
    備之行為，使該門扇、安全設備喪失防閑作用，即該當於前
    揭規定之要件（最高法院85年度台上字第4517號、93年台上
    字第4891判決意旨參照）。
(二)核被告所為，就如附表編號1 部分，係犯刑法第321 條第1 
    項第2 款之踰越大門竊盜罪；就如附表編號2、4部分，則犯
    刑法第321條第1項第2款、第1款踰越牆垣侵入住宅竊盜罪；
    就如附表編號3部分係犯刑法第321 條第1項第2款、第1 款
    踰越大門侵入住宅竊盜罪。公訴意旨雖就被告如附表編號2
    至4所為，均漏未論及刑法第321條第1項第2款，惟起訴事實
    既已於犯罪事實一(二)、(四)記載翻越圍牆後侵入住宅、翻
    牆進入再攀爬到4樓侵入住宅等語；犯罪事實一(三)記載步
    行至上址社區從大門翻越後侵入該住宅等情節，僅係法條漏
    載，並經本院當庭告知此部分罪名（見本院卷第38至39頁）
    ，無礙於被告訴訟防禦權之行使，本院自應併予審究。就如
    附表編號2部分，被告於同一時間，在同一地點，竊取被害
    人黃錦銘、李月霞所有之財物，屬一行為同時侵犯數個財產
    法益而觸犯數罪名，為想像競合犯，應依刑法第55條規定，
    從一重處斷。又被告所犯各次加重竊盜罪（共4罪），時間
    、地點均不同，足見被告係各別起意，行為互殊，應予分論
    併罰。
(三)爰以行為人之責任為基礎，審酌被告漠視禁止竊取他人財物
    之法律規範，欠缺尊重他人財產之法紀觀念，不思循正當管
    道獲取自身所需，竟為滿足一己私慾，分別竊取如附表所示
    之現金，所為實不足取，且被告未以調解或和解等方式賠償
    本案告訴人、被害人等，足見本案所生損害均尚未經被告為
    相當填補，惟考量被告坦承本案全部犯行之犯後態度，兼衡
    其竊取之財物價值，及被告自陳之教育程度、職業、家庭生
    活經濟狀況（見本院卷第50頁）等一切情狀，分別量處如附
    表所示之刑，並定應執行刑如主文所示。　　
四、沒收部分：
　　按犯罪所得，屬於犯罪行為人者，沒收之。前二項之沒收，
    於全部或一部不能沒收或不宜執行沒收時，追徵其價額。刑
    法第38條之1第1項前段、第3 項分別定有明文。查被告竊得
    如附表所示之現金，均為被告之犯罪所得，均未扣案，且未
    實際合法發還被害人等，自應均依刑法第38條之1第1項前段
    、第3 項之規定，於所犯各罪項下宣告沒收，並於全部或一
    部不能沒收或不宜執行沒收時，追徵其價額。　　
據上論斷，應依刑事訴訟法第273條之1第1項、第299條第1項前
段，刑法第321條第1項第1款、第2款、第51條第5款、第38條之1
第1項前段、第3項，刑法施行法第1條之1第1項，判決如主文。
中　　華　　民　　國　　111 　年　　5 　　月　　31　　日
                  刑事第七庭    法  官  林忠澤　
以上正本證明與原本無異。
如不服本判決應於收受送達後20日內向本院提出上訴書狀，並應
敘述具體理由；其未敘述上訴之理由者，應於上訴期間屆滿後20
日內向本院補提理由書（均須按他造當事人之人數附繕本）「切
勿逕送上級法院」。
告訴人或被害人如不服判決，應備理由具狀向檢察官請求上訴，
上訴期間之計算，以檢察官收受判決正本之日起算。
　                        　　　書記官  許采婕
中　　華　　民　　國　　111 　年　　5 　　月　　31　　日
附錄論罪科刑法條
中華民國刑法第321條
犯前條第 1 項、第 2 項之罪而有下列情形之一者，處 6 月以
上 5 年以下有期徒刑，得併科 50 萬元以下罰金：
一、侵入住宅或有人居住之建築物、船艦或隱匿其內而犯之。
二、毀越門窗、牆垣或其他安全設備而犯之。
三、攜帶兇器而犯之。
四、結夥三人以上而犯之。
五、乘火災、水災或其他災害之際而犯之。
六、在車站、港埠、航空站或其他供水、陸、空公眾運輸之舟、
    車、航空機內而犯之。
前項之未遂犯罰之。　　　　　　　　　
附表：　　　
編號 被害人 時間 地點 現金（新臺幣） 竊取方式 證據出處 主文 1 蔡茗洋   110年7月29日2時16分許 臺中市大肚區太平路告訴人蔡茗洋之住處（詳細住址詳卷） 現金35,000元  林瑲源於左列時間，駕駛其所有之車牌號碼0000-00號自用小客車懸掛6666-MU號車牌，至左列地點附近停放後，步行至上址社區翻越大門進入，見蔡茗洋所使用之車牌號碼000-0000號自用小客車未上鎖有機可乘，遂徒手開啟車門，竊取左列之現金得手後離開現場。 ①被告林瑲源之自白（見偵37869號卷第118頁，本院卷第39、50頁） ②告訴人蔡茗洋於警詢、偵查時之證述（見偵37869號卷第31至32、97至98頁） ③監視器錄影畫面翻拍照片20張、車輛詳細資料報表、員警職務報告（見偵37869號卷第39至57、59至61、23至24頁） 林瑲源犯踰越大門竊盜罪，處有期徒刑玖月。未扣案之犯罪所得新臺幣參萬伍仟元沒收，於全部或一部不能沒收或不宜執行沒收時，追徵其價額。 2 黃錦銘、 李月霞   110年8月18日2時26分許 臺中市北屯區長生巷告訴人黃錦銘之住處（詳細住址詳卷）    ①現金2,800元 ②現金3,400元 （共計6,200元）  林瑲源於左列時間，駕駛其所有之車牌號碼0000-00號自用小客車懸掛6666-MU號車牌，至左列地點附近停放後，步行至上址社區從花圃翻越圍牆後侵入左列住宅，徒手竊取左列之現金得手後離開現場。 ①被告林瑲源之自白（見偵37869號卷第119頁，本院卷第39、50頁） ②告訴人黃錦銘於警詢時之證述（見偵11720號卷第21至23頁） ③監視器錄影畫面翻拍照片8張、現場照片26張（見偵11720號卷第29至33、37、55至67頁） 林瑲源犯踰越牆垣侵入住宅竊盜罪，處有期徒刑柒月。未扣案之犯罪所得新臺幣陸仟貳佰元沒收，於全部或一部不能沒收或不宜執行沒收時，追徵其價額。 3 潘瀚儀 110年11月1日2時許 臺中市梧棲區中華路2段告訴人潘瀚儀之住處（詳細住址詳卷）     現金75,000元 林瑲源於左列時間，駕駛其所有之車牌號碼0000-00號自用小客車懸掛6666-MU號車牌，至左列地點附近停放後，步行至上址社區從大門翻越後侵入該住宅，徒手竊取左列之現金得手後離開現場。 ①被告林瑲源之自白（見偵37869號卷第119頁，本院卷第39、50頁） ②被害人潘瀚儀於警詢時之證述（見偵7029號卷第25至27頁） ③監視錄影畫面翻拍照片26張、現場照片7張及員警職務報告（見偵7029號卷第39至51、33至36、21頁） 林瑲源犯踰越大門侵入住宅竊盜罪，處有期徒刑拾月。未扣案之犯罪所得新臺幣柒萬伍仟元沒收，於全部或一部不能沒收或不宜執行沒收時，追徵其價額。 4 劉秀芳 110年11月12日2時55分許 臺中市沙鹿區正德 路告訴人劉秀芳之住處（詳細住址詳卷）    現金14,000元 林瑲源於左列時間，駕駛其所有之車牌號碼0000-00號自用小客車（未懸掛車牌），至左列地點附近停放後，同日3時4分許，步行至上址社區從左列住宅隔壁翻牆進入再攀爬到該住宅4樓而侵入該住宅，徒手竊取左列之現金得手後離開現場。 ①被告林瑲源之自白（見偵37869號卷第120頁，本院卷第39、50頁） ②被害人劉秀芳於警詢時之證述（見偵12806號卷第23至25頁） ③監視錄影畫面翻拍照片24張、現場照片49張及員警職務報告書（見偵12806號卷第31至40、67至69、29至30、45至67、27頁） 林瑲源犯踰越牆垣侵入住宅竊盜罪，處有期徒刑捌月。未扣案之犯罪所得新臺幣壹萬肆仟元沒收，於全部或一部不能沒收或不宜執行沒收時，追徵其價額。